臺灣臺中地方法院刑事判決　　　　　　　　　　　　九十三年度交易字第一八六號
　　公　訴　人　臺灣臺中地方法院檢察署檢察官
　　被　　　告　甲○○
　　被　　　告　丙○○
右列被告因過失傷害案件，經檢察官聲請簡易判決處刑（九十二年度偵字第二一二五
二號），本院臺中簡易庭認不宜簡易判決處刑（九十三年度中交簡字第四○二號），
合議庭裁定適用簡式審判程序，判決如左：
    主  文
甲○○服用酒類，不能安全駕駛動力交通工具而駕駛，處拘役肆拾伍日，如易科罰金
，以佰元折算壹日。
丙○○被訴過失傷害部分，公訴不受理。
    事  實
一、甲○○於民國九十二年十月二十九日凌晨二時許，與友人乙○○在臺中縣大里市
    公司辦公室內，飲用啤酒酒類後，已達於不能安全駕駛動力交通工具之程度，竟
    仍於同日凌晨五時三十分許，駕駛車牌號碼ＱＴ─九一九六號自小客車，搭載乙○○欲返回住處，沿臺中市○○區○○路由南往北方向行駛，途經同路與河南路
    口時，適丙○○亦駕駛車牌號碼ＮＯ─二五Ｏ五號自小客車沿同市區○○路由西
    往東方向行駛至上開路口，丙○○原應注意，汽車駕駛人行駛至交岔路口，其行
    進轉彎應遵守燈光號誌，車輛面對圓形紅燈表示禁止通行，不得超越停止線或進
    入路口，且依當時天候路況，亦無不能注意之情事，丙○○竟貿然闖越紅燈進入
    路口，致其所駕駛前開自小客車車頭撞及甲○○所駕駛前開自小客車左後車側，
    甲○○之座車再失控撞及停放於路邊之車牌號碼ＮＹ─一三三九號及ＧＦ─七九
    六三號自小客車，致乙○○因而受有鼻骨斷裂合併擦傷之傷害（丙○○被訴傷害
    部分業據撤回告訴）。嗣經警據報前往處理查獲，並測得甲○○呼氣酒精濃度達
    每公升Ｏ‧八七毫克。
二、案經被害人乙○○訴由臺中市政府警察局第六分局報告臺灣臺中地方法院檢察署
    檢察官偵查後聲請簡易判決處刑。
    理  由
壹、甲○○有罪部分：
一、訊據被告甲○○對於右揭事實坦承不諱，且有被告甲○○酒精測試值、測試觀察
    紀錄表、臺中市警察局舉發違反道路交管理事件通知單（影本）、乙○○診斷證
    明書、道路交通事故現場圖、道路交通事故調查報告表（一）（二）、交通事故
    談話紀錄表、道路交通事故補充資料表各一紙及現場照片十二張附卷可稽，且按
    刑法第一百八十五條之三之公共危險罪，係「抽象危險犯」，不以發生具體危險
    為必要，參考德國、美國之認定標準，對於酒精濃度呼氣已達每公升Ｏ．五五Ｍ
    Ｇ／Ｌ或血液濃度達Ｏ．一一％以上，肇事率為一般正常人之十倍，認已達「不
    能安全駕駛」之標準（法務部八十八年五月十八日法八八檢字第ＯＯ一六六九號
    函參照），被告甲○○所測得吐氣中所含酒精濃度高達每公升零點八七毫克，其
    駕駛車輛之注意能力已因飲酒而較平日為低，且發生事故並有上開測試觀察之情
    況，顯已達不能安全駕駛動力交通工具之程度甚明。本件事證明確，被告甲○○
    酒後不能安全駕駛動力交通工具而駕駛之犯行堪以認定。
二、核被告所甲○○為係犯刑法第一百八十五條之三之公共危險罪。爰審酌被告酒醉
    後已不能安全駕駛，仍不顧公眾之安危，貿然駕車，造成他人受傷，應予非難；
    兼衡及被告素行，犯後坦承犯行，犯後態度尚佳等一切情狀，量處如主文所示之
    刑，並諭知易科罰金之折算標準，以啟自新。
貳、丙○○不受理部分：
一、公訴意旨另以：被告丙○○於九十二年十月二十九日凌晨五時三十分許駕駛車牌
    號碼ＮＯ─二五Ｏ五號自小客車沿同市區○○路由西往東方向行駛至上開路口，
    丙○○原應注意，汽車駕駛人行駛至交岔路口，其行進轉彎應遵守燈光號誌，車
    輛面對圓形紅燈表示禁止通行，不得超越停止線或進入路口，且依當時天候路況
    ，亦無不能注意之情事，丙○○竟貿然闖越紅燈進入路口，致其所駕駛前開自小
    客車車頭撞及甲○○所駕駛車牌號碼ＱＴ─九一九六號自小客車左後車側，甲○○之座車再失控撞及停放於路邊之車牌號碼ＮＹ─一三三九號及ＧＦ─七九六三
    號自小客車，致甲○○所搭載之乘客乙○○因而受有鼻骨斷裂合併擦傷之傷害。
    因認被告丙○○涉有刑法第二百八十四條第一項前段之過失傷害罪嫌等語。
二、按告訴乃論之罪，告訴人於第一審辯論終結前得撤回其告訴，又告訴經撤回者，
    應諭知不受理之判決，刑事訴訟法第二百三十八條第一項、第三百零三條第三款
    ，分別定有明文。本件被告丙○○經檢察官依刑法第二百八十四條第一項前段之
    過失傷害罪提起公訴，依刑法第二百八十七條前段之規定，須告訴乃論。茲據告
    訴人乙○○具狀撤回其告訴，有撤回告訴狀附卷可稽，揆諸首開說明，爰諭知不
    受理之判決。
三、據上論斷，應依刑事訴訟法第四百五十二條、第二百七十三條之一第一項、第二
    百九十九條第一項前段、第三百零三條第三款，刑法第一百八十五條之三、刑法
    第四十一條第一項前段，罰金罰鍰提高標準條例第二條，判決如主文。
四、本案經檢察官丁○○到庭執行職務。
中      華      民      國    九十三    年      四      月     三十     日
                              臺灣臺中地方法院交通法庭
                                  法  官  張  清  洲
右正本證明與原本無異。
如不服本判決，應於送達後十日內向本院提出上訴狀（須附繕本），上訴於臺灣高等
法院臺中分院。
                                  書記官
中      華      民      國    九十三    年      四      月     三十     日
附錄論罪科刑法條
刑法第一百八十五條之三
服用毒品、麻醉藥品、酒類或其他相類之物，不能安全駕駛動力交通工具而駕駛者，
處一年以下有期徒刑、拘役或三萬元以下罰金。
